# 购买光伏项目公司股权是否属于企业合并，是否构成业务

提问人：梯恩梯 时间：2022-07-18 20:05:04
上市公司收购了两家公司100%股权，其中A公司的主要资产为在建的光伏电站，有少量的工作人员，主要负责与光伏电站的EPC总承包方进行沟通协调，以使光伏电站的建设满足发包方的要求；B公司的主要资产是已投产的光伏电站，有少量的运维人员，公司的主要收入为发电收入，成本主要为光伏电站的折旧、检修费用及少量的人工支出。 上市公司认为两家公司均构成业务，在收购两家公司股权时采用了企业合并的会计准则进行账务处理，确认了商誉或营业外收入。我认为A公司的主要资产为在建的光伏电站，虽然有投入但是不具有实质性加工处理过程，不不构构成成 业务 ，不不适适用企用企 业 合并会合并会 计 准准 则 ，，不可以不可以确确 认 商誉和商誉和 营业 外支出外支出；B公司的主要资产是已投产的光伏电站，同时具有一项投入和一项实质性加工处理过程，构构成成 业务 ，适，适用企用企 业 合合并会并会 计 准准 则 ，，可以可以确确 认 商誉和商誉和 营业 外支出外支出。
但是这里面有个不太理解的地方，两家公司的人员数量都比较少，人员管理对电站的运营影响较小，企业可以聘请外部运维团队进行管理，成本可控，也是具有操作可能性的，仅仅因为投产与否就得出构成业务不同的判断是否合理呢？在这个案例中判断是否构成业务的重点是什么呢？
烦请陈老师及各位老师指点。
盼复，谢谢陈老师！@chenyiwei

回答人：chenyiwei
这种情况本质上是收购特定地域的光伏资源开发权，其他资产和人员都是围绕着该项“开发权”服务的，因此属于“单一资产实体”，可通过集中度测试，认定为不构成业务。